【裁判字號】    98,家聲,485
【裁判日期】    981116
【裁判案由】    確定訴訟費用額
【裁判全文】
臺灣板橋地方法院民事裁定            98年度家聲字第485號
聲  請  人  財團法人法律扶助基金會
法定代理人  丙○○○
訴訟代理人  乙○○
相  對  人  甲○○
上列聲請人聲請確定訴訟費用額，本院裁定如下：
    主  文
相對人應負擔聲請人之訴訟費用額確定為新臺幣三萬元，及自本
裁定送達相對人之翌日起至清償日止，按週年利率百分之五計算
之利息。
    理  由
一、按「分會就扶助事件所支出之酬金及必要費用，視為訴訟費
    用之一部。因法律扶助而由分會支出之酬金及必要費用，得
    向負擔訴訟費用之他造請求。分會得對於負擔訴訟費用之他
    造，請求歸還其支出之酬金及必要費用。分會得據受扶助人
    有執行力之執行名義，聲請確定訴訟費用額及強制執行。分
    會依第三項規定所收取之酬金及必要費用，抵充受扶助人應
    分擔、負擔或返還之酬金及必要費用」，法律扶助法第35條
    定有明文。又按，民事訴訟法第91條第3 項規定，法院依聲
    請以裁定確定訴訟費用額，應於裁定送達翌日起，加給按法
    定利率計算之利息。又依立法理由之說明，其規定旨在促使
    當事人早日自動償付其應賠償對造之訴訟費用，而在當事人
    申請法律扶助獲准，由法律扶助基金會代為支出酬金及必要
    費用時，法院依法律扶助法第35條為裁定，同屬確定訴訟費
    用額之程序，故應基於同一理由，類推適用民事訴訟法第91
    條第3 項之規定，加給按法定利率計算之利息。
二、本件聲請意旨略以：受扶助人黃滿妹與相對人甲○○間離婚
    事件，經聲請人給予黃滿妹法律扶助而支出法律扶助律師酬
    金及其他必要費用，合計新臺幣（下同）30,000元，經鈞院
    93年度婚字第820 號判決相對人即被告敗訴確定在案，本件
    聲請人支出之律師酬金亦為訴訟費用之一部，經核算聲請人
    所支出之訴訟費用合計為30,000元，爰依法聲請確定訴訟費
    用額等語。
三、經查，聲請人臺北分會於本院93年度婚字第820 號事件為受
    扶助人黃滿妹支出律師酬金3 萬元，業據其提出之93年度婚
    字第820 號判決書、審查表、扶助律師接案通知書、本會已
    支出酬金及必要費用計算書、預付酬金領款單、結案酬金領
    款單（均影本）等件在卷可稽，並經本院調閱上開93年度婚
    字第820 號案卷查明屬實，是聲請人之主張可信為真實。又
    聲請人臺北分會所支出之律師酬金，經核並無過高之情，即
    無酌減之必要。揆諸前揭規定，聲請人臺北分會就本件法律
    扶助支出之律師酬金既視為訴訟費用之一部，並得聲請確定
    訴訟費用額，則聲請人得向相對人請求負擔之訴訟費用額確
    定為3 萬元，爰裁定如主文所示。
四、依民事訴訟法第91條第1 項、第3 項，裁定如主文。
中    華    民    國    98    年    11    月    16    日
                    家事法庭  法  官  劉大衛
以上為正本係照原本作成
如對本裁定抗告須於送達後10日內向本院提出抗告狀，並應繳納
抗告費新台幣1,000 元。
中    華    民    國    98    年    11    月    16    日
                              書記官  高玉彬


司法院資訊處製作；財團法人民間司法改革基金會備份。
